pt-PT: Método da aplicação de champô para automóveis: Lavagem com balde; Canhão de espuma; Pistola de espuma (extremidade da mangueira); Pulverizador de bomba; Lavagem a seco; Outro
sl-SI: Metoda nanašanja avtomobilskega šampona: Pranje z vedrom; Penilnik; Penilna pištola (na cevi); Tlačna pršilka; Suho pranje; Drugo
sv: Appliceringsmetod för bilschampo: Hinktvätt; Skumkanon; Skumpistol (slangände); Pumpspruta; Vattenfri tvätt; Annat
pl: Metoda aplikacji szamponu samochodowego: Mycie z wiadrem; Pianownica ciśnieniowa; Pianownica ręczna (na wąż); Opryskiwacz ciśnieniowy (pompka); Mycie bezwodne; Inne
cs: Způsob aplikace autošamponu: Do kbelíku; Pěnové dělo; Pěnová pistole (na hadici); Tlakový rozprašovač; Mytí bez vody; Jiné
vi: Phương pháp sử dụng xà phòng rửa xe: Rửa bằng xô; Bình bọt tuyết; Súng xịt bọt tuyết (đầu ống); Bình xịt bơm; Rửa không dùng nước; Khác
de: Anwendungsmethode des Autoshampoos: Eimerwäsche; Schaumkanone; Schaumpistole (Schlauchanschluss); Pumpsprüher; Trockenwäsche; Sonstige
ro-RO: Metoda de aplicare a șamponului auto: Spălare la găleată; Tun de spumă; Pistol de spumă (la capătul furtunului); Pulverizator cu pompă; Spălare fără apă; Altele
nb: Metode for bilsjampo-app: Bøttevask; Skumkanon; Skumpistol (for slange); Pumpesprøyte; Vannfri vask; Annet
ja: カーシャンプー適用方法: バケツ洗車; フォームキャノン; フォームガン (ホース先端); ポンプスプレー; 水なし洗車; その他
el: Μέθοδος εφαρμογής σαμπουάν αυτοκινήτου: Πλύσιμο με κουβά; Κανόνι αφρού; Πιστόλι αφρού (άκρου σωλήνα); Ψεκαστήρας με αντλία; Πλύσιμο χωρίς νερό; Άλλο
fi: Autoshampoon käyttötapa: Ämpäripesu; Vaahtotykki; Vaahtopistooli (letkun päähän); Pumppusumutin; Vedetön pesu; Muu
fr: Méthode d’application du shampooing pour voiture: Lavage au seau; Canon à mousse; Pistolet à mousse (raccord pour tuyau); Pulvérisateur à pompe; Lavage sans eau; Autre
lt-LT: Automobilio šampūno naudojimo metodas: Plovimas kibiru; Putų purkštuvas; Putų pistoletas (antgalis žarnai); Pompuojamas purkštuvas; Plovimas be vandens; Kita
hr-HR: Metoda nanošenja auto šampona: Pranje pomoću kante; Top za pjenu; Pištolj za pjenu (na kraju crijeva); Raspršivač na pumpu; Pranje bez vode; Ostalo
da: Påføringsmetode for bilshampoo: Vask med spand; Skumlanse; Skumpistol (til slange); Pumpesprøjte; Vandfri vask; Andet
it: Metodo dell'app per shampoo per auto: Lavaggio con secchio; Lancia schiuma; Pistola schiumogena (da tubo); Spruzzatore a pompa; Lavaggio a secco; Altro
zh-TW: 洗車精使用方式: 水桶洗車; 泡沫噴槍; 泡沫槍 (連接水管); 泵浦噴霧器; 無水洗車; 其他
bg-BG: Метод за нанасяне на шампоан за автомобил: Измиване с кофа; Пенообразувател; Пистолет за пяна (за маркуч); Помпена пръскачка; Безводно измиване; Друго
nl: Auto shampoo toepassingsmethode: Emmermethode; Schuimkanon; Schuimpistool (tuinslang); Drukspuit; Wassen zonder water; Overige
tr: Araç şampuanı uygulama yöntemi: Kovada yıkama; Köpük topu; Köpük tabancası (hortum ucu); Pompalı püskürtücü; Susuz yıkama; Diğer
en: Car shampoo application method: Bucket wash; Foam cannon; Foam gun (hose-end); Pump sprayer; Waterless wash; Other
es: Método de aplicación del shampoo para autos: Lavado con balde; Cañón de espuma; Pistola de espuma (extremo de la manguera); Pulverizador de bomba; Lavado en seco; Otro
th: วิธีการใช้แชมพูล้างรถ: ซักด้วยถังน้ำ; กระบอกฉีดโฟม; ปืนฉีดโฟม (ต่อสายยาง); ขวดสเปรย์แบบปั๊ม; แบบไม่ต้องใช้น้ำล้าง; อื่นๆ
pt-BR: Método de aplicação do xampu para carros: Lavagem com balde; Canhão de espuma; Pistola de espuma (ponta da mangueira); Pulverizador de bomba; Lavagem a seco; Outro
hu: Autósampon alkalmazási módszere: Vödrös mosás; Habágyú; Habosító pisztoly (tömlőre); Pumpás permetező; Vízmentes mosás; Egyéb
ru: Способ нанесения автомобильного шампуня: Мойка из ведра; Пенная насадка; Пенный пистолет (на шланг); Помповый распылитель; Мойка без воды; Другое
zh-CN: 洗车液使用方式: 水桶清洗; 泡沫喷壶; 泡沫枪（软管末端）; 泵式喷雾器; 无水洗车; 其他
sk-SK: Metóda aplikácie autošampónu: Umývanie s vedrom; Penovacia pištoľ; Penová pištoľ (na hadicu); Tlakový rozprašovač; Umývanie bez vody; Iné
ko: 세차용 샴푸 사용 방법: 버킷 세차; 폼 캐논; 폼 건(호스 연결형); 펌프 분무기; 워터리스 세차; 기타